臺灣高雄地方法院刑事裁定
111年度聲更一字第1號
聲  請  人  臺灣高雄地方檢察署檢察官
受  刑  人  余漢哲




上列聲請人因受刑人數罪併罰有二裁判以上，聲請定其應執行之
刑（111年度執聲字第231號），本院裁定如下：
    主  文
余漢哲犯如附表所示之參拾貳罪，所處如附表所示之刑，應執行
有期徒刑陸年拾月。
    理  由
一、聲請意旨略以：受刑人余漢哲因詐欺等案件，先後經判決確
    定如附表所示，應依刑法第50條、第53條及第51條第5款，
    定其應執行之刑，爰依刑事訴訟法第477條第1項聲請裁定等
    語。
二、按數罪併罰，有二裁判以上者，依刑法第51條之規定，定其
    應執行之刑；數罪併罰，分別宣告其罪之刑，宣告多數有期
    徒刑者，於各刑中之最長期以上，各刑合併之刑期以下，定
    其刑期，但不得逾30年，刑法第53條、第51條第5 款分別定
    有明文。　　
三、本件受刑人所犯如附表所示之32罪，業經本院先後判處如附
    表所示之刑，並於如附表所示之日期分別確定在案，有臺灣
    高等法院被告前案紀錄表及附表所列各該刑事判決在卷可稽
    ，其中附表編號2至4 所示之罪均係得易科罰金之罪，至附
    表其餘所示之罪則均係不得易科罰金之罪，乃屬現行刑法第
    50條第1 項但書第1 款例外不得併合處罰之情形，惟此業經
    受刑人具狀聲請仍予合併定應執行之刑，有受刑人聲請書1 
    紙（見臺灣高雄地方法院檢察署111 年度執聲字第231號卷
    ）附卷可考，符合同條第2 項規定，茲檢察官依受刑人請求
    聲請定其應執行之刑，本院審核認聲請為正當，應定其應執
    行之刑。再者，定應執行刑，不僅攸關國家刑罰權之行使，
    於受刑人之權益亦有重大影響，除顯無必要或有急迫情形外
    ，法院於裁定前，允宜予受刑人以言詞、書面或其他適當方
    式陳述意見之機會，是綜合考量檢察官業已讓受刑人有機會
    填寫調查表供其表示意見（見臺灣高雄地方法院檢察署111 
    年度執聲字第231號卷），已賦予受刑人陳述意見之機會，
    綜合考量受刑人所為各次犯行所顯示之人格特性、權衡受刑
    人之責任與整體刑法目的及相關刑事政策，爰就受刑人所犯
    如附表所示之罪定其應執行刑如主文所示。至附表編號2至4
    所示之刑，原得易科罰金，因與附表其餘不得易科罰金他罪
    併合處罰結果而不得易科罰金，揆諸上開意旨，自無庸為易
    科折算標準之記載。
四、依刑事訴訟法第477 條第1 項，刑法第50條第2 項、第53條
    、第51條第5 款，裁定如主文。　　
中　　華　　民　　國　　111 　年　　5 　　月　　31　　日

                  刑事第九庭    法　官  陳俊宏
以上正本證明與原本無異。
如不服本裁定，應於收受送達後5 日內向本院提出抗告狀。
中　　華　　民　　國　　111 　年　　5 　　月　　31　　日
　　　　　　　　　　　　　　　　書記官  李佳玲
附表：受刑人應定執行刑案件一覽表

編 號 罪名 宣告刑   犯罪日期       最後事實審        確定判決    備  註     法院案號   判決日期 法院案號   確定日期  1 共同犯詐欺取財 處有期徒刑8月 106 年3 月3日 本院106年度審原易字第7號 106 年7 月27日 本院106年度審原易字第7號 106 年8 月22日 1.編號2 至3所示之罪，於判決時曾定應執行有期徒刑7 月 2.編號1 至3所示之罪，曾定應執行有期徒刑1 年1 月 2 共同犯詐欺取財 處有期徒刑3月，如易科罰金，以新臺幣1,000元折算1 日 106 年2 月25日      3 共同犯詐欺取財 處有期徒刑6月，如易科罰金，以新臺幣1,000元折算1 日 106 年2 月24至25日      4 共同犯強制 處有期徒刑5月，如易科罰金，以新臺幣1,000元折算1日 105 年2 月17日 本院106年度原訴字第5 號 106 年11月30日 本院106年度原訴字第5 號 107 年5 月4日  5 三人以上共同犯詐欺取財 處有期徒刑1年2 月 106 年2 月24日 106 年度原訴字第 20、21號 107 年6 月29日 106 年度原訴字第 20、21號 107 年7 月31日 編號5 至9所示之罪，於判決時曾定應執行有期徒刑2 年 6 三人以上共同犯詐欺取財 處有期徒刑1年2 月       7 三人以上共同犯詐欺取財 處有期徒刑1年2 月       8 三人以上共同犯詐欺取財 處有期徒刑1年2 月 106 年2 月25日      9 三人以上共同犯詐欺取財 處有期徒刑8月       10 三人以上共同詐欺取財 處有期徒刑1年6月 105 年11月8日 本院107年度原訴字第22號 108 年8 月23日 本院107年度原訴字第22號 108 年9 月24日  11 三人以上共同詐欺取財 處有期徒刑1年1 月 106 年3 月14至15 日 本院108年度原訴字第13號 109 年6 月22日 本院108年度原訴字第13號 109 年7 月29日 編號11至15所示之罪，於判決時曾定應執行有期徒刑1年10月 12 三人以上共同詐欺取財 處有期徒刑1年4 月 106 年3 月17日      13 三人以上共同詐欺取財 處有期徒刑1年2 月 106 年3 月15日      14 三人以上共同詐欺取財 處有期徒刑1年2 月 106 年3 月14至15 日      15 三人以上共同詐欺取財 處有期徒刑1年3 月       16 三人以上共同詐欺取財 處有期徒刑1年5 月 106 年4 月2日 本院107年度原訴字第15號 110 年3 月12日 本院107年度原訴字第15號 110 年4 月21日 編號16至25所示之罪，於判決時曾定應執行有期徒刑4 年 17 三人以上共同詐欺取財 處有期徒刑1年5 月 106 年3 月29至30日      18 三人以上共同詐欺取財 處有期徒刑1年10月 106 年3 月28日      19 三人以上共同詐欺取財 處有期徒刑1年8 月 106 年4 月5至6 日      20 三人以上共同詐欺取財 處有期徒刑1年5 月 106年4月4日      21 三人以上共同詐欺取財未遂 處有期徒刑9月 106 年4 月5日      22 三人以上共同詐欺取財 處有期徒刑1年7月        23 三人以上共同詐欺取財 處有期徒刑1年5 月 106 年3 月28日      24 三人以上共同詐欺取財 處有期徒刑1年5 月 106 年3 月29日      25 三人以上共同詐欺取財 處有期徒刑1年4 月       26 三人以上共同詐欺取財 處有期徒刑1年2 月 106 年2 月23日 本院108年度原訴字第3號 110 年3 月30日 本院108年度原訴字第3號 110 年5 月12日 編號26至32所示之罪，於判決時曾定應執行有期徒刑2 年2 月 27 三人以上共同詐欺取財 處有期徒刑1年2 月       28 三人以上共同詐欺取財 處有期徒刑1年2 月 106 年2 月25日      29 三人以上共同詐欺取財 處有期徒刑1年2 月 106 年2 月26日      30 三人以上共同詐欺取財 處有期徒刑1年2 月       31 三人以上共同詐欺取財 處有期徒刑1年2 月       32 三人以上共同詐欺取財 處有期徒刑1年2 月